# 急暂估的长期待摊费用如何进行摊销

提问人：denghaifu 时间：2012-01-19 15:43:54
某百货中心在 5 月份开始正式营业，但截至 5 月底的装修费用尚未全部入账，6-12月份有部分零星入账， 12 月份暂估长期待摊费用入账，对这些长期待摊费用是从 6 月开始摊销呢还是在入账的下月开始摊销，装修在 5 月份已经完成，请高手指教，急等

回答人：chenyiwei
这种装修与固定资产有一定的类似之处，所以应当是在达到预定可使用状态时（本案例中为 5 月）即应把未支付的款项和对应的工程成本暂估入帐并开始摊销。

回答人：chenyiwei
回复 denghaifu 的帖子
为何 5 月完工时未作暂估？除非根据 5 月的情况，在当时确无法暂估（但我个人理解这种可能性很小）。否则应当视同在 5 月份已作暂估，并开始摊销。